臺灣臺南地方法院刑事判決
110年度交易字第534號
聲  請  人  臺灣臺南地方檢察署檢察官
被      告  朱志勇



上列被告因公共危險等案件，經檢察官聲請簡易判決處刑（110
年度偵字第3753號），本院認為其涉犯過失傷害罪嫌部分，不宜
逕以簡易判決處刑（110年度交簡字第673號），而改依通常程序
審理，判決如下：
    主  文
本件公訴不受理。
    理  由
一、公訴意旨：如檢察官聲請簡易判決處刑書就被告涉犯過失傷
    害罪嫌所載（如附件）。
二、按告訴乃論之罪，告訴人於第一審辯論終結前得撤回其告訴
    ；又告訴經撤回者，應諭知不受理之判決，並得不經言詞辯
    論為之，刑事訴訟法第238條第1項、第303條第3款、第307
    條分別定有明文。
三、查本件被害人郭筑亞告訴被告朱志勇涉犯過失傷害罪嫌部分
    ，檢察官認被告係觸犯刑法第284條前段之罪，依同法第287
    條前段之規定，係告訴乃論之罪。茲因被告已與告訴人成立
    和解，經告訴人具狀撤回告訴，有刑事撤回告訴狀1份附卷
    可參（本院110年度交簡字第673號卷宗第37頁），依照首開
    說明，本件爰不經言詞辯論，逕為諭知不受理之判決。
四、據上論斷，應依刑事訴訟法第303條第3款、第307條，判決
    如主文。
中　　華　　民　　國　　110 　年　　5 　　月　　31　　日
                      刑事第十庭  法　官  陳淑勤
以上正本證明與原本無異。
                                  書記官　盧昱蓁
中　　華　　民　　國　　110 　年　　5 　　月　　31　　日
【附件】
臺灣臺南地方檢察署檢察官聲請簡易判決處刑書
                                     110年度偵字第3753號
　　被　　　告　朱志勇　男　33歲（民國00年0月00日生）
　　　　　　　　　　　　住○○市○里區○○路000號
　　　　　　　　　　　　居臺南市○○區○○里○里○000號
　　　　　　　　　　　　國民身分證統一編號：Z000000000號
上列被告因不能安全駕駛等案件，業經偵查終結，認為宜以簡易
判決處刑，茲將犯罪事實及證據並所犯法條分敘如下：
　　　　犯罪事實
一、朱志勇於民國110年1月30日19時許起，在臺南市佳里區尚品
    味熱炒店內飲用威士忌洋酒，迨翌（31）日0時許，本應注
    意飲用酒類或其他類似物後吐氣所含酒精濃度達每公升0.15
    毫克以上者，不得駕駛，竟基於服用酒類駕駛動力交通工具
    之犯意，酒後駕駛車牌號碼000-0000號自小客車自上址離開
    。嗣於同日0時24分許，朱志勇駕駛上開自小客車，沿臺南
    市佳里區延平路由南往北方向行駛，行經延平路與延平路63
    0巷交岔路口前，本應注意汽車行駛時，駕駛人應注意車前
    狀況，並隨時採取必要之安全措施，以避免危險之發生，而
    依當時天候晴、夜間有照明、柏油路面、乾燥、無缺陷、無
    障礙物、視距良好等情狀，並無不能注意之情事，竟疏未注
    意及此，不慎追撞同前行駛在前方由曾竣豪所駕駛並搭載郭
    筑亞之車牌號碼000-0000號自小客車，致郭筑亞受有頭部外
    傷及右膝鈍挫傷等傷害。嗣經警據報到場處理，而於同日0
    時51分許，在上開肇事地點，測得朱志勇吐氣酒精濃度達每
    公升1.16毫克，始悉上情。
二、案經郭筑亞訴由臺南市政府警察局佳里分局報告偵辦。
　　　　證據並所犯法條
一、上揭犯罪事實，業據被告朱志勇於警詢時及偵查中供承不諱
    ，並據證人即被害人曾竣豪及證人即告訴人郭筑亞於警詢時
    證述明確，復有酒精測定紀錄表、呼氣酒精測試器檢定合格
    證書、臺南市政府警察局舉發違反道路交通管理事件通知單
    、診斷證明書、道路交通事故現場圖、道路交通事故調查報
    告表（一）、（二）等各1紙、證號查詢汽車駕駛人資料2紙
    、車號查詢汽車車籍資料2紙、現場照片17張附卷可稽。又
    按「汽車駕駛人飲用酒類或其他類似物後其吐氣所含酒精濃
    度達每公升0.15毫克或血液中酒精濃度達百分之0.03以上者
    ，不得駕車；汽車行駛時，駕駛人應注意車前狀況及兩車併
    行之間隔，並隨時採取必要之安全措施」，道路交通安全規
    則第114條第2款、第94條第3項分別定有明文，被告理應注
    意上開規定及義務，而依當時情形，又無不能注意之情事，
    竟疏未注意，貿然酒後駕車並肇生本件車禍，被告行為具有
    過失，至為灼然。另被告過失行為與告訴人所受傷害間，有
    相當因果關係，是被告犯嫌堪以認定。
二、核被告所為，係犯刑法第185條之3第1項第1款及刑法第284
    條前段之服用酒類駕駛動力交通工具及過失傷害等罪嫌。被
    告所犯上開2罪間，罪名有異，行為互殊，請予分論併罰。
三、依刑事訴訟法第451條第1項聲請逕以簡易判決處刑。　
　　此　致
臺灣臺南地方法院
中　　華　　民　　國　 110　　年　　2 　　月　　17　　日
　　　　　　　　　　　　　　  檢察官　柯 博 齡
本件證明與原本無異
中　　華　　民　　國　 110　　年　　2 　　月　　23　　日
                              書記官  王 寵 惠
參考法條：
中華民國刑法第185條之3
駕駛動力交通工具而有下列情形之一者，處 2 年以下有期徒刑
，得併科 20 萬元以下罰金：
一、吐氣所含酒精濃度達每公升零點二五毫克或血液中酒精濃度
    達百分之零點零五以上。
二、有前款以外之其他情事足認服用酒類或其他相類之物，致不
    能安全駕駛。
三、服用毒品、麻醉藥品或其他相類之物，致不能安全駕駛。
因而致人於死者，處 3 年以上 10 年以下有期徒刑；致重傷者
，處 1 年以上 7 年以下有期徒刑。
中華民國刑法第284條
因過失傷害人者，處 6 月以下有期徒刑、拘役或 5 百元以下罰
金，致重傷者，處 1 年以下有期徒刑、拘役或 5 百元以下罰金
。
從事業務之人，因業務上之過失傷害人者，處 1 年以下有期徒
刑、拘役或 1 千元以下罰金，致重傷者，處 3 年以下有期徒刑
、拘役或 2 千元以下罰金。
附記事項：
本件係依刑事訴訟法簡易程序辦理，法院簡易庭得不傳喚被告、
輔佐人、告訴人、告發人等出庭即以簡易判決處刑；被告、被害
人、告訴人等對告訴乃論案件如已達成民事和解而要撤回告訴或
對非告訴乃論案件認有受傳喚到庭陳述意見之必要時，請即另以
書狀向簡易法庭陳述或請求傳訊。